臺灣彰化地方法院刑事判決　　　　　　　 94年度訴字第180號
公　訴　人　臺灣彰化地方法院檢察署檢察官
被　　　告　甲○　　男　38歲.
指定辯護人　朱逸群律師
上列被告因違反毒品危害防制條例案件，經檢察官提起公訴（93
年度偵字第8826號），本院判決如下：
    主  文
甲○連續販賣第一級毒品，累犯，處無期徒刑，褫奪公權終身。
販賣毒品所得新臺幣壹萬伍仟捌佰元均沒收，如全部或一部不能
沒收時，以其財產抵償之。
    事  實
一、甲○曾於民國92年間，因施用第一級毒品案件，經本院以92
    年度訴字第1257號，判處有期徒刑6月確定，入監執行後，
    甫於93年7月8日執行完畢。其因本身染有毒品，且明知海洛
    因為毒品危害防制條例第二條第二項第一款之第一級毒品，
    竟基於意圖營利販賣第一級毒品之概括犯意，於93年8月間
    起，在臺灣地區某不詳地點，販入數量不詳之第一級毒品海
    洛因後，再由欲購買海洛因者，撥打戊○○所借予使用裝置
    租用門號0000000000之某廠牌行動電話，聯繫販賣海洛因事
    宜：
    (1)於93年8月間某日，在彰化縣員林鎮○○路旁之員林公園
      內，連續販賣海洛因予丁○○（施用毒品部分另案偵辦）
      2次，每次交易金額新臺幣（下同）1,000元。
    (2)自93年8月間某日起至同年10月間某日止，以前開方式，
      連續販賣海洛因予丙○○（施用毒品部分另案偵辦）5次，
      第1次交易地點在彰化縣員林鎮愛買購物中心附近、第2次
      交易地點在彰化縣員林鎮百果山附近之大慶商工附近、第
      3、4、5次交易地點，均在戊○○位於彰化縣員林鎮○○
      路630號住處旁之舊電信局前；且除第1次交易金額為800
      元外，其餘4次均為500元。
 　 (3)自93年9月下旬某日起至11月上旬某日止，以前開方式，
      連續販賣海洛因予戊○○（販賣及施用海洛因部分均由本
      院另案審結）10次，交易地點分別在彰化縣員林鎮育英國
      小前、綜合大樓前、建國保齡球館、戊○○位於彰化縣員
      林鎮○○路630號住處、甲○位於彰化縣員林鎮○○路178
      號7樓之1住處等地；且除其中1次交易金額為2,000元外，
      其餘9次均為1,000元。
    計甲○販賣海洛因予丁○○、丙○○、戊○○之犯罪所得共
    15,800元。嗣因戊○○於93年11月5日上午10時23分許，在其
    位於彰化縣員林鎮○○路630號住處樓下，販買海洛因予丙○○後，為警當場查獲。經戊○○提供其毒品來源為甲○，
    且丙○○、丁○○於臺灣彰化地方法院檢察署戊○○販賣海
    洛因案件，於不同日期且隔離偵訊後，均陳稱所施用海洛因
    係分別向甲○及戊○○購買，始於93年11月20日逕行拘提甲○到案而查獲，並查扣甲○所有與本案無關之內含00000000
    00號ＳＩＭ卡摩托羅拉廠牌行動電話1支及記事本1本。
二、案經彰化縣警察局移送臺灣彰化地方法院檢察署檢察官偵查
    起訴。
    理  由
一、訊據被告甲○固坦承有施用海洛因之習慣，且認識證人戊○○、丙○○二人等情，惟矢口否認涉有販賣海洛因犯嫌，辯
    稱：伊未曾使用過0000000000之行動電話；且0000000000電
    話與伊個人使用之0000000000曾有數次於同一時間收發話，
    且係利用不同之基地臺收發話，伊未曾販賣海洛因予任何人
    云云；辯護人則為被告辯稱：證人戊○○曾遭被告毆打，且
    戊○○實為真正之藥頭，其為圖減輕其刑並隱匿真正上手，
    始誣指被告為販賣毒品之人；另證人丙○○、丁○○均係證
    人戊○○長期客戶，其等均係為迴護證人戊○○始配合說謊
    ；且證人丙○○於最初警詢時，係供稱係以0000000000及00
    00000000行動電話向戊○○購買毒品，其於偵查中始改稱係
    撥打0000000000電話向被告購買毒品，前後說詞顯不一致；
    又依照0000000000通聯紀錄所示，被告自己使用之00000000
    00電話於93年9月及10月，撥打予戊○○使用之0000000000
    之頻率較為頻繁，而依照通常經驗，應多係吸毒之人主動跟
    販毒之人聯絡，且本件於被告住處，完全未查獲任何天平秤
    、磅秤、分裝袋等物品，反觀於戊○○住處則有查獲該等物
    品，足見戊○○始為販賣毒品之人等語。經查：
  (一)被告確曾於借得門號0000000000電話後，充作販賣海洛因之
    聯絡工具一節，業據證人戊○○於本院審理時證稱屬實，且
    經本院調閱該0000000000電話自93年8月1日起，至93年11月
    14日止之收發話基地臺位置，門號0000000000電話於93年
    8月1日曾有2通電話，係利用位於彰化縣員林鎮○○路55號
    13樓室內及閣樓12樓基地臺；93年8月3日亦有2通電話，
    係利用位於彰化縣員林鎮○○路55號13樓室內及閣樓12 樓
    基地臺；93年8月4日曾有1通電話，係利用位於彰化縣員
    林鎮○○路○段395號10樓頂及屋凸基地臺；93年8月4日曾
    有7通電話，係利用位於彰化縣員林鎮○○路55號13樓室內
    及閣樓12樓基地臺；93年8月5日曾有4通電話，係利用位
    於彰化縣員林鎮○○路55號13樓室內及閣樓12樓基地臺；
    93年8月6日曾有1通電話，係利用彰化縣員林鎮○○路55 號
    13樓室內及閣樓12樓基地臺；同日亦曾有1通電話，係利用
    彰化縣員林鎮○○路○段306號7樓頂及7樓閣樓；93年8 月
    8日曾有6通電話，係利用彰化縣員林鎮○○路55號13樓室內
    及閣樓12樓基地臺；93年8月9日曾有2通電話，係利用彰
    化縣員林鎮○○路55號13樓室內及閣樓12樓基地臺；同日另
    有1通電話，係利用彰化縣員林鎮○○路○段395號10樓頂及
    屋凸基地臺；93年8月10日曾有1通電話，係利用彰化縣員
    林鎮○○路○段306號7樓頂及7樓閣樓基地臺；同日另有7通
    電話，係利用彰化縣員林鎮○○路55號13樓室內及閣樓12
    樓基地臺；93年8月11日曾有4通電話，係利用彰化縣員林
    鎮○○路55號13樓室內及閣樓12樓基地臺；93年8月12日
    曾有4通電話，係利用彰化縣員林鎮○○路○段306號7樓頂及
    7樓閣樓基地臺；同日另有5通電話，係利用彰化縣員林鎮○○路55號13樓室內及閣樓12樓基地臺；93年8月13日曾有1
    通電話，係利用彰化縣員林鎮○○段834地號基地臺；93
    年8月15日曾有3通電話，係利用彰化縣員林鎮○○路55號13
    樓室內及閣樓12樓基地臺；93年8月16日曾有4通電話，係
    利用彰化縣員林鎮○○路55號13樓室內及閣樓12樓基地臺；
    93年8月17日曾有1通電話，係利用彰化縣員林鎮○○路55
    號13樓室內及閣樓12樓基地臺；93年10月11日曾有5通電
    話，係利用彰化縣員林鎮○○路55號13樓室內及閣樓12樓基
    地臺；93年10月12日曾有8通電話，係利用彰化縣員林鎮
    ○○路55號13樓室內及閣樓12樓基地臺；同日另有1通電話
    ，係利用彰化縣員林鎮○○路○段306號7樓頂及7樓閣樓基地
    臺；93年10月16日曾有1通電話，係利用彰化縣員林鎮○○路55號13樓室內及閣樓12樓基地臺；93年10月26日曾有
    4通電話，係利用彰化縣員林鎮○○路521號9樓基地臺；同
    日另有1通電話，係利用彰化縣員林鎮○○段834地號基地臺
    ；同日另有3通電話，係利用彰化縣員林鎮○○路○段395號
    10樓頂及屋凸基地臺；同日另有1通電話，係利用彰化縣員
    林鎮○○路55號13樓室內及閣樓12樓基地臺；93年10月27
    日曾有6通電話，係利用彰化縣員林鎮○○路○段395號10樓
    頂及屋凸基地臺；同日另有1通電話，係利用彰化縣員林鎮
    ○○路○段306號7樓頂及7樓閣樓基地臺；93年11月1日曾
    有6通電話，係利用彰化縣員林鎮○○路○段395號10樓頂及
    屋凸基地臺；同日另有2通電話，係利用彰化縣員林鎮○○
    路55 號13樓室內及閣樓12樓基地臺；同日另有2通電話，係
    利用彰化縣員林鎮○○路521號9樓基地臺；93年11月2日
    曾有19通電話，係利用彰化縣員林鎮○○路○段395號10樓頂
    及屋凸基地臺；93年11月5日曾有1通電話，係利用彰化縣
    員林鎮○○路55號13樓室內及閣樓12樓基地臺收發話，此有
    遠傳電信股份有限公司函覆門號0000000000雙向通聯紀錄1
    份在卷可稽（見本院通聯紀錄卷宗），亦即門號0000000000
    電話，曾利用彰化縣員林鎮○○路55號13樓室內及閣樓12樓
    基地臺，收發66通電話；另曾利用彰化縣員林鎮○○路○段
    395號10樓頂及屋凸基地臺，收發36通電話；另曾利用彰化
    縣員林鎮○○路○段306號7樓頂及7樓閣樓基地臺，收發8通
    電話；另曾利用彰化縣員林鎮○○段834地號基地臺，收發2
    通電話；另曾利用彰化縣員林鎮○○路521號9樓基地臺，收
    發6通電話。另若於被告位於彰化縣員林鎮○○路○段120號6
    樓住處使用遠傳電信股份有限公司之門號通話，則所涵蓋之
    基地臺包括彰化縣員林鎮○○路○段395號10樓頂及屋凸、
    彰化縣員林鎮○○路○段306號7樓頂及七樓閣、彰化縣
    員林鎮○○路521號9樓；若於被告位於彰化縣員林鎮○○路
    150巷18號住處使用遠傳電信股份有限公司之門號通話，則
    所涵蓋之基地臺包括：彰化縣員林鎮○○路○段306號7樓
    頂及七樓閣、彰化縣員林鎮○○路521號9樓、彰化縣員
    林鎮○○段834地號；若於被告位於彰化縣員林鎮○○路178
    號7樓之1住處使用遠傳電信股份有限公司之門號通話，則所
    涵蓋之基地臺包括：彰化縣員林鎮○○路55號13樓及閣樓
    、彰化縣員林鎮○○街8號；若於彰化縣員林鎮○○路旁
    之員林公園使用遠傳電信股份有限公司之門號通話，則所涵
    蓋之基地臺為彰化縣員林鎮○○路55號13樓及閣樓，此有遠
    傳電信股份有限公司94年4月11日遠傳（業服）字第0940062
    0號函暨附件1份在卷可稽（見本院卷），從而，自93年8月1
    日起至93年11月14日止，門號0000000000電話，曾於彰化縣
    員林鎮育英公園或被告位於彰化縣員林鎮○○路178號7樓之
    1住處，收發66通電話；且於上開期間內，門號0000000000
    電話，曾於被告位於彰化縣員林鎮○○路○段120 號6樓住處
    ，收發36通電話；另於上開期間內，門號0000000000電話，
    曾於被告位於彰化縣員林鎮○○路150巷18號租屋處，收發
    16通電話，參諸該門號0000000000之使用區域，不僅與被告
    之生活區域有極大之重疊，且與證人丁○○於偵訊時，證述
    可在員林公園尋得被告購買毒品等情相符（見8826號偵卷第
    55頁至第57頁），應可認門號0000000000 確係曾由被告使
    用。至被告辯稱該門號0000000000原係證人乙○○申請，後
    來證人乙○○才將該門號交予證人戊○○使用，伊未曾使用
    該門號云云，且證人乙○○於本院審理時，亦附和被告上開
    所述，證稱該門號電話係於93年9月間，讓予證人戊○○使
    用等語（見本院當日審判筆錄），被告另辯稱該門號於93年
    10月10日至93年10月30日間，有10餘通通話紀錄，係與伊個
    人使用之0000000000門號通話時間重疊且係使用不同基地臺
    收發云云。惟查：證人戊○○於本院審理時，亦證稱：確
    實曾於乙○○將該門號遺留在其住處時，持以使用等語（見
    本院94年5月24日審判筆錄），是證人乙○○證稱該0000000
    000門號最後係交由證人戊○○使用等情，堪信為真實，惟
    證人戊○○另證稱：於取得該晶片卡後，因被告要求，即借
    予被告使用等語（見同日審判筆錄），是雖證人乙○○證述
    該門號0000000000晶片卡係遺留在證人戊○○住處，惟亦非
    難憑此排除由被告使用之可能；且依據前開所述該門號之基
    地臺收、發位置，有數十通發話紀錄均係在被告當時之住、
    居所及時常活動之員林公園收發話，更可認定被告應有使用
    前開0000000000門號；另雖證人戊○○係於93年9月間取得
    該0000000000門號後，始交由被告使用，惟參諸前開門號00
    00000000之收、發話紀錄，於93年8月間起，即有多通利用
    被告住、居所收、發話之紀錄，且因證人乙○○於本院審理
    時，亦證稱：於93年8月間，即與被告因共同承作排水溝工
    程，故有聯絡等語（見本院94年5月24日審判筆錄），是更
    可認定自93年8月間起，被告應即已多次向證人乙○○借用
    該門號使用充作販毒工具；另被告辯稱伊個人使用之0000
    000000門號與系爭0000000000門號有多通時間重疊，但使用
    不同基地臺收發之通話紀錄等語，此亦有門號0000000000、
    0000000000雙向通聯紀錄在卷可稽（見本院通聯紀錄卷宗）
    ，上情可信為真實。惟查，證人戊○○於本院審理時，亦證
    稱曾在交付該0000000000門號予被告使用後，偶向被告借用
    等語（見本院94年5月24日審判筆錄），從而，前開有通聯
    紀錄重疊之期間，極有可能即係證人戊○○向被告借用所致
    ，故亦難僅因0000000000門號與被告個人使用之0000000000
    門號有收、發話時間重疊紀錄，即認被告完全未曾使用過該
    0000000000門號。是被告此部分辯解，尚難憑以推翻伊曾使
    用該0000000000門號之事實。
  (二)被告曾於上揭時、地，連續2次販賣海洛因予證人丁○○等
    情，業據證人丁○○於93年12月9日隔離偵訊時證稱：其曾
    在93年8月初，在員林公園向被告購買海洛因2次，因為被告
    固定早上10點多到12點會在員林公園，其每次購買1千元等
    語；且於檢察官提解被告入庭後，丁○○仍堅證稱：係向被
    告在員林公園購買海洛因，而經當庭指認被告，確認即係向
    同庭之被告購買海洛因等語（見8826號偵卷第55頁至第57頁
    ），又經比對前開門號0000000000之通聯紀錄所示，該門號
    於93年8月間，確有多次利用彰化縣員林鎮○○路55號13樓
    室內及閣樓12樓基地臺收發話，而該彰化縣員林鎮○○路55
    號13樓室內及閣樓12樓基地臺所涵攝之範圍，即包括位於彰
    化縣員林鎮之員林公園，此有前開遠傳電信股份有限公司函
    覆門號0000000000雙向通聯紀錄及94年4月11日函暨附件各1
    份在卷可稽（見本院通聯紀錄卷），是證人丁○○前開所述
    ，尚非全然無據。且衡以證人丁○○與被告素無怨隙，當無
    於具結後故陷被告入罪之可能及必要，另證人丁○○於檢察
    官偵訊時，經檢察官屢次要求確認購毒對象及當庭指認，證
    人丁○○均堅稱曾向被告購買毒品海洛因，是當無誤認之虞
    ，應可認證人丁○○當時所為陳述非虛，堪以採信。至被告
    雖辯稱完全不認識證人丁○○云云，且證人丁○○於本院94
    年5月19日審理時改證稱：其不認識被告，亦未曾向被告購
    買過海洛因，其在93年12月9日偵訊時，會說在員林公園向
    被告購買海洛因，係因當時感冒頭痛認錯人，其係向一名綽
    號「阿明」之人購買海洛因等語（見本院當日筆錄）；另辯
    護人則辯護稱：證人丁○○所述均可於員林公園找到被告等
    情，顯與常情不符。惟查：證人丁○○於偵查中，係與被告
    同庭對質，仍確定被告即係販賣海洛因之人，其於本院審理
    時，雖翻異前詞，惟極有可能係因事隔較久，或受到其他因
    素影響而為迴護被告之詞；又據證人丁○○證述，可於彰化
    縣員林鎮員林公園尋得被告等情，衡之員林公園係一公開場
    所，被告每日某段時間均出現於該公園內，亦非絕無可能，
    尚無明顯違背常理之處，至被告辯稱與證人丁○○不認識云
    云，顯與證人丁○○於偵查時所述相左，綜上所述，尚難以
    證人丁○○事後翻異前詞，而為被告有利之認定，且被告及
    辯護人上開辯護，亦均難認有據。
  (三)被告曾於上開時、地，連續5次販賣海洛因予證人丙○○等
    情，業據證人丙○○於偵訊時及本院審理時，均結證稱：係
    以撥打門號0000000000電話，分別在員林愛買附近、大慶商
    工附近百果山、證人戊○○住處樓下附近電信局等地，向被
    告購買海洛因共5次，其撥打該電話均係被告接的，錢也是
    被告收的等語屬實（見警卷第18頁、第21頁，見8826號偵卷
    第32至第33頁，第48頁至第51頁、第54頁，本院94年5月19
    日審判筆錄），且有證人丙○○製作之購買毒品時、地一覽
    表1紙存卷可參（見8826號偵卷第35頁），上情堪信為真實
    。至被告雖辯稱證人丙○○實際上係向證人戊○○購買海洛
    因，係因與證人戊○○較熟，為使證人戊○○得以供出毒品
    來源減輕其刑，始配合證人戊○○之陳述云云；辯護人則為
    被告辯護稱：證人丙○○於警詢時，僅陳稱係向證人戊○○
    購買海洛因，是其事後改證稱亦曾向被告購買海洛因，係迴
    護證人戊○○之詞等語。惟查：本件證人丙○○於偵訊及本
    院審理時，均係於具結後負偽證罪處罰之心理壓力下，屢次
    自由陳述曾向被告購買海洛因，且其於偵訊及本院審理時，
    亦均證稱除向被告購買海洛因外，亦曾向證人戊○○購買海
    洛因等語，是證人丙○○之證述，尚難認係迴護證人戊○○
    之詞；況證人丙○○與證人戊○○本係不同之個體，證人戊○○於其個人販賣毒品海洛因案件中，是否得經認定供出毒
    品來源減輕其刑，與證人丙○○之毒品海洛因來源是否尚包
    括被告，尚難等同視之；且證人丙○○於本院94年5月19日
    審理時亦證稱：其在警詢時僅說向戊○○買，係因當時害怕
    ，且係跟戊○○同時遭查獲，才會僅說向戊○○購買等語（
    見本院當日審判筆錄），衡之常情，證人丙○○於甫遭員警
    緝獲時，經員警詢問施用之毒品來源，為迴護販毒之人，本
    無期待證人丙○○會將全部毒品來源均供出，其僅供陳遭警
    目擊查緝之證人戊○○，尚屬合理；另一般施用毒品之人，
    為使毒品來源充足無匱，本即可能同時向數名販毒之人購買
    毒品，是尚難僅因證人丙○○於警詢時，未一併陳稱亦曾向
    被告購買海洛因，且證人丙○○與證人戊○○間有過毒品交
    易，即認證人丙○○事後具結後所為證述，不足採信。是被
    告上揭辯解及辯護人前開辯護，均難認有據。
  (四)被告曾於上揭時、地，連續10次販賣海洛因予證人戊○○等
    情，業據證人戊○○於警詢、偵訊及本院審理時證稱：向被
    告購買海洛因之時、地、方式及金額等情綦詳（見警卷第9
    頁、第13頁，8826號偵卷第80頁至第84頁，本院審判筆錄）
    ，前情可信為真實。被告及辯護人雖均辯稱：係伊向證人戊○○購買毒品海洛因，此可由通話紀錄中，多係證人戊○○
    以其使用之0000000000門號，撥打予伊使用之0000000000門
    號，且2人間曾有打架糾紛，證人戊○○始證稱曾向伊購買
    海洛因以圖減刑云云，並請求傳喚證人己○○證明被告與證
    人戊○○間確有嫌隙，另引用證人林榮財於偵訊中之證述。
    惟查：本件證人戊○○亦有販賣海洛因之情，為證人戊○○自承，且據證人丙○○證稱在卷，是被告辯稱證人戊○○
    有販售海洛因一情，尚非無據，惟縱證人戊○○有販賣海洛
    因之情，然證人戊○○既非可憑己力製造海洛因，則其販售
    之毒品海洛因本即另有來源，雖證人戊○○因供出毒品來源
    ，依照毒品危害防制條例之規定，或可於其個人販售毒品案
    件中獲得減刑，惟此乃法律之規定，尚難因此法定減輕之規
    定，即認證人證述其毒品來源之陳述，係屬虛偽；且依卷存
    證據資料，尚乏積極證據足資證明證人戊○○上開證述係屬
    虛偽，亦無足以令人顯信證人戊○○證述為不可採之品性證
    據或前科證據存在，本院自不得僅以證人戊○○因供出毒品
    來源可獲得減刑，即全盤抹煞其在訴訟上所具有之證人資格
    及其證言之證明力。是被告及辯護人上開所辯，尚難憑為認
    定證人戊○○證言不具證明力。被告辯稱：自93年9月28
    日起至93年10月13日止，被告持有之0000000000電話，撥打
    證人戊○○持有之0000000000電話共36通；而同段時間內，
    證人戊○○持有之0000000000電話，撥打被告使用之000000
    0000電話則僅12通；另自93年10月6日起至93年10月25日止
    ，被告使用之0000000000撥打證人戊○○使用之0000000000
    電話共21通；同段時間內，證人戊○○使用之0000000000撥
    打被告使用之0000000000則共16通等情，雖為證人戊○○所
    自承，且有門號0000000000等通聯紀錄在卷可稽（見8826號
    偵卷第178至第200頁），可信為真實。惟查，被告與證人戊○○於案發前，交往極為密切，已據證人丙○○於偵訊時證
    述明確，是被告2人因私誼互通電話，亦與常情相符，尚難
    僅因於該段時間內，被告撥打電話予證人戊○○之頻率較高
    ，即認證人戊○○始為販售毒品海洛因之人，是被告前開所
    辯，亦難為其有利之認定；證人己○○於本院94年5月24
    日審理時雖證稱：其曾在93年10月底或11月初，與戊○○間
    ，因為雙方口角在被告位於伍倫醫院附近之中正福興大樓發
    生打架，當時是戊○○1人，與其及被告等共4人對打，但該
    次打架並非受被告指使，該次會與戊○○打架，係因為戊○○不承認自己曾說過之話，且談判時聲音很大聲，與其同行
    之朋友看不過去，即出手毆打，被告則係因為毒品之事與戊○○毆打，因為當天其曾經說被告比戊○○多好幾歲，還在
    別人向戊○○買毒品時，幫戊○○運送海洛因，又沒有賺到
    好處，遭人使喚等語（見本院當日審判筆錄），惟被告於偵
    訊時，係辯稱：因為曾欠戊○○錢，故戊○○對伊毆打，2
    人間有仇恨或糾紛云云（見8826號偵卷第15頁），是被告及
    證人己○○就被告與證人戊○○間，究竟係因何事故，始生
    怨隙甚而打架，陳述顯然相左；且據證人己○○於本院之證
    述，該次糾紛實際上應係存在於證人己○○及戊○○2人間
    ，應可認證人戊○○與被告間，尚無嚴重素怨。是亦難憑證
    人己○○前開證述，即認證人戊○○之證述，有不可採之品
    性證據；至證人林榮財於94年1月11日偵查時雖證稱：其
    曾在7、8月間與被告一起去水利會向戊○○買海洛因，當時
    係1個人出1千元，當時係由其付錢給戊○○，並由戊○○交
    付海洛因給其，而被告就在旁邊等，另外有4、5次，係在戊○○家樓下與戊○○購買海洛因，買到海洛因後，都是先放
    在其這邊，再與被告一起去附近竹林空屋施用，其在看守所
    內曾與被告見過面並曾交談，其曾撥打電話0000000000給乙○○，戊○○亦曾告訴其可撥打0000000000電話與其聯絡，
    但都未曾接通，戊○○亦未曾接過該電話等語（見8826號偵
    卷第113頁至第116頁），惟查，證人戊○○於91年4月8日出
    境，迄93年9月10日入境，此有戊○○之入出境查詢結果1紙
    在卷可稽（見本院卷），是證人林榮財辯稱曾於93年7、8月
    間，與被告一同向證人戊○○購買海洛因等情，就時間點即
    屬有疑；且經檢察官於94年1月11日同日，就被告是否與證
    人林榮財共同向證人戊○○購買海洛因等情進行隔離訊問，
    被告則辯稱：伊與林榮財共同向戊○○購買海洛因之次數應
    該有超過20次，錢都是伊出的，由林榮財去跟戊○○拿海洛
    因後，再交給伊，2人則回伊位於建國路之住處施用云云（
    見882 6號偵卷第110頁、第116頁），然被告該次偵訊時，
    對於與證人林榮財係由何人出資購買海洛因、海洛因係由何
    人攜帶、共同購買海洛因次數、購買完海洛因後前往何處施
    用之陳述，顯與證人林榮財證述相去甚遠，且於檢察官進一
    步偵訊時，均無法完整說明理由，應可認證人林榮財及被告
    上開所述，應與實情不符，且極有可能係被告與證人林榮財
    ，於看守所內交談後，討論串供之結果，是尚難以證人林榮
    財上開證述，即認係被告向證人戊○○購買海洛因，而證人
    戊○○未曾向被告購買海洛因。是綜上所述，被告此部分辯
    解，及證人己○○、林榮財證述，均不足為被告有利之認定
    。
  (五)綜前所述，被告上開所辯，均係屬卸責之詞，不足採信。且
    依據證人丁○○、丙○○、戊○○等人於警偵訊及本院審理
    時，分別就購買海洛因之情節陳稱綦詳，尚有門號00000000
    00之通聯紀錄可稽，另參以被告亦自承有施用海洛因之習慣
    ，若無法從交付毒品予他人時，從中賺取差價以營利，被告
    豈會甘冒刑罰重責而販賣海洛因予丁○○、丙○○、戊○○
    等人。又依據證人丁○○於偵訊時證述，其曾向被告購買海
    洛因2次，每次金額均係1,000元，是被告販售海洛因予證人
    丁○○，所得應為2,000元；另依據證人丙○○於偵訊及本
    院審理時所為證述，其曾向被告購買5次海洛因，除其中1次
    交易金額為800元外，其餘4次均為500元，是被告販售海洛
    因予證人丙○○，所得應為2,800元；再依據證人戊○○於
    偵訊及本院審理時，均係證稱係向被告購買海洛因10餘次，
    其已無法確認實際次數，以有利於被告之認定，則應以10次
    為準，且證人戊○○證稱除其中1次交易金額為2,000元外，
    其餘均為1,000元，是被告販售海洛因予證人戊○○，所得
    應為11,000元。亦即被告販售海洛因予證人丁○○、丙○○
    、戊○○3人所得共為15,800元。綜上，本件事證明確，被
    告犯行已堪認定，應予依法論科。
二、查海洛因係屬毒品危害防制條例所稱之第一級毒品，被告竟
    意圖營利非法販賣予丙○○、丁○○、戊○○等人，核其所
    為，係犯毒品危害防制條例第四條第一項之販賣第一級毒品
    罪。被告為供販賣而持有毒品海洛因之低度行為，為販賣海
    洛因之高度行為所吸收，不另論罪。又被告前後17次販賣海
    洛因之犯行，時間緊接，觸犯構成要件相同之罪，顯係基於
    概括犯意反覆為之，應論以連續犯，惟因販賣第一級毒品之
    法定本刑為死刑或無期徒刑，依法亦不得加重。再被告曾於
    92年間，因施用第一級毒品案件，經本院以92年度訴字第12
    57號，判處有期徒刑6月確定，入監執行後，甫於93年7月8
    日執行完畢等情，此有臺灣高等法院被告全國前案紀錄表存
    卷可按，其於5年內再犯本件最重本刑為有期徒刑以上之罪
    ，應依刑法第47條規定論以累犯，惟因販賣第一級毒品之法
    定本刑為死刑或無期徒刑，依法亦均不得加重。公訴人於起
    訴書事實欄雖記載被告共販賣海洛因予證人丙○○4次，而
    未論及其餘部分，惟事實部分所記載之另1次販賣第一級毒
    品海洛因予丙○○部分，與起訴書記載之部分，有連續犯之
    裁判上一罪關係，基於審判不可分原則，本院自應併予審理
    。爰審酌被告僅因缺錢購買毒品，即進而販賣毒品，不僅危
    害他人之身體健康，更肇致鉅大之社會成本，販賣毒品海洛
    因次數達17次，犯罪所得15,800元，犯後復否認犯行，尚難
    認有何悔意等一切情狀，核情量處如主文所示之刑，並宣告
    褫奪公權終身。又按毒品危害防制條例第19條第1項規定，
    係採義務沒收主義，凡供販賣毒品所用及所得之財物，均應
    宣告沒收，不能沒收時，以其財產抵償之，且不以當場搜獲
    扣押者為限。被告販賣毒品海洛因所得共15,800元，係被告
    販賣毒品所得之財物，自應宣告沒收，如全部或一部不能沒
    收時，以其財產抵償之。至未扣案之門號0000000000號ＳＩ
    Ｍ卡1枚，依國內電信公司定型化契約之約定，該晶片卡之
    所有權仍屬電信公司所有，申請人僅因承租門號而取得使用
    權，既非屬被告所有之物，且非屬違禁物，核與沒收之要件
    不符，故不予宣告沒收；另裝置該門號之某廠牌行動電話1
    支，雖係被告供聯絡販賣海洛因所用之工具，惟依卷存證據
    ，尚難認該行動電話係屬被告所有，且非違禁物，本院自無
    從宣告沒收，併此敘明。
據上論斷，應依刑事訴訟法第299條第1項前段，毒品危害防制條
例第4條第1項、第19條第1項，刑法第11條前段、第56條、第47
條、第37條第1項，判決如主文。
本案經檢察官李毓珮到庭執行職務。
中　　華　　民　　國　　94　　年　　6 　　月　　14　　日
                  刑事第三庭  審判長法  官  余仕明
                                    法  官  王昌鑫
                                    法  官  簡婉倫
右正本證明與原本無異。
如不服本判決，應於判決送達後10日內，向本院提出上訴狀 (須
附繕本)。
中　　華　　民　　國　　94　　年　　6 　　月　　14　　日
                                    書記官
附錄本案論罪科刑法條
毒品危害防制條例第4條第1項
製造、運輸、販賣第一級毒品者，處死刑或無期徒刑；處無期徒
刑者，得併科新臺幣一千萬元以下罰金。
